【裁判字號】    94,易,278
【裁判日期】    950307
【裁判案由】    傷害等
【裁判全文】
臺灣苗栗地方法院刑事判決               94年度易字第278號
公  訴  人  臺灣苗栗地方法院檢察署檢察官
被      告  甲○○
                    10號
選任辯護人  郭隆偉律師
上列被告因傷害等案件，經檢察官提起公訴（94年度偵字第199
號），本院判決如下：
    主    文
甲○○共同犯傷害罪，處有期徒刑陸月，如易科罰金，以佰元
折算壹日；又共同犯毀損他人物品罪，處有期徒刑伍月，如易科
罰金，以佰元折算壹日。應執行有期徒刑拾月，如易科罰金，
以佰元折算壹日。
    犯罪事實
一、甲○○於民國93年4 月24日21時35分許，夥同姓名年籍不詳
    之成年男子5 、6 人，分別乘坐甲○○所駕駛之車牌號碼3R
    -1707 號自用小客車及另一輛車牌號碼不詳之自用小客車，
    至乙○○所開設位於苗栗縣苗栗市○○里○○路591 號之「
    福源莊餐廳」內，基於傷害人身體之犯意聯絡，由甲○○手
    持伸縮鐵棍1 支（未扣案），其餘5 、6 人分持球棒及鐵棍
    等物（未扣案），共同毆擊乙○○之頭部，致使乙○○受有
    左頭頂頭皮4 ×1 ×1. 5公分裂傷、左胸11×2 公分、右胸
    10×5 公分瘀傷、臀部2 ×0.5 公分擦挫傷及左膝12×10公
    分瘀血等傷害；又基於毀損之犯意聯絡，共同以前揭工具砸
    毀乙○○上開店內之桌椅、強化雕刻玻璃屏風及壁紙等物，
    致該等物品毀壞不堪使用，足以生損害於乙○○。嗣經乙○○與其胞弟黎世景共同搭乘機車自後方追躡，記下甲○○所
    駕駛車輛之車牌號碼，再根據甲○○所有遺留在現場之Moto
    rola牌V303型、門號0000000000號行動電話，報警循線查獲
    上情。
二、案經乙○○訴由苗栗縣警察局苗栗分局報告臺灣苗栗地方法
    院檢察署檢察官偵查起訴。
    理    由
一、認定犯罪事實所憑之證據及理由：
    （一）被告甲○○坦承其於93年4 月24日晚上，駕駛車牌號
          碼3R-1707 號自用小客車，搭載2 名真實姓名不詳的
          成年男子，與乘坐其他車輛之其餘數人前往福源莊餐
          廳，進入店內後，發生鬥毆及砸店事件，混亂中被告
          不慎遺落1 支Motorola牌V303型、門號0000000000號
          行動電話在店內，隨後駕車離去等情。前開自白，與
          證人即被害人乙○○於警詢、偵訊及本院審理時迭次
          證稱其於上開時地遭6 、7 名男子共同以鐵棍、球棒
          等工具毆傷，餐廳內物品也被砸毀，目睹被告等人分
          乘2 部車輛離去，其中1 部車號為3R-1707 號，事後
          並在店內玻璃屏風前拾獲1 支Motorola牌V303型行動
          電話等語，及案發時同在福源莊餐廳內之證人黎世景
          、黎萬光於警詢暨偵訊中證述之情節均互核無異，足
          認確與事實相符，堪予採信。
    （二）被告係首先持伸縮鐵棍毆打乙○○之人乙節，已據證
          人乙○○迭於警詢、偵訊及本院審理時指證歷歷，證
          人黎世景、黎萬光於警詢及偵訊中亦曾為相同之證述
          。由乙○○先後明確指述：「其中有一個持鐵棍之男
          子身高約175 公分、皮膚黝黑，他就是駕駛3R-1707
          號自小客車之人，且在我餐廳內因毆打我時還掉落一
          支行動電話在現場，事後在我餐廳被砸屏風玻璃前拾
          獲」（見偵查卷第18頁）、「（問：你會不會認錯人
          ？）不會，當時距離很近，很貼身，當時光線很亮，
          甲○○沒有戴帽子、口罩、頭罩、眼鏡，那時頭髮比
          現在短一點」（見偵查卷第50頁）、「（問：是否會
          認錯人？）不可能，那時他比現在還黑，頭髮短短的
          ，壯壯的，很好認」（見本院卷94年11月15日審判筆
          錄第12頁）等語，以及黎世景所稱：「（問：如何確
          定是甲○○拿鐵棒打你哥哥、砸店、駕車離開？）劉
          世瑋一進來就打我哥哥，他要離開時有在店門口跌倒
          」、「因為店裡還有燈，我看得很清楚，我很確定」
          （見偵查卷第73頁），黎萬光所述：「（問：有無看
          到甲○○打乙○○？）有看到，他拿鐵棒打乙○○，
          我確定」、「因為那時候我抱住乙○○，店裡還有燈
          光，我還勸他不要打乙○○，但他們還是打」（見偵
          查卷第75頁）等語，足認前開證人都是根據被告的特
          徵及動作加以指認，且依當時情況並不致於發生誤認
          ，其等之證述自屬可信。是被告就傷害乙○○身體及
          毀損福源莊餐廳內物品之行為，與其餘真實姓名不詳
          之人間確有犯意聯絡及行為分擔之事實，應堪認定。
    （三）乙○○因被毆而受有左頭頂頭皮4 ×1 ×1.5 公分裂
          傷、左胸11×2 公分、右胸10×5 公分瘀傷、臀部2
          ×0.5 公分擦挫傷及左膝12×10公分瘀血等傷害之事
          實，有行政院衛生署苗栗醫院出具之診斷證明書1 紙
          在卷可稽；福源莊餐廳內之桌椅、強化雕刻玻璃屏風
          及壁紙等家具物品遭砸毀，修復費用需新台幣（下同
          ）77,000元之事實，則有照片7 張、估價單1 紙及發
          票3 紙附卷可佐，均足認屬實。
    （四）綜上證據，被告與其餘5 、6 名成年男子共同傷害黎
          世鈞身體、毀損乙○○之物等犯行皆已明確，應依法
          論科。
二、對於被告辯解之判斷：
    （一）被告否認犯行，辯稱：當天是同事丙○○邀被告一起
          去福源莊餐廳喝酒、認識朋友，被告下班後去診所拔
          牙，原已不想去，但聯絡不上丙○○，才依約駕車前
          往，到達苗栗交流道時，丙○○請其幫忙搭載2 個不
          認識的人，至福源莊餐廳時，被告最後進入，只到櫃
          檯旁邊，就有人拿菜刀衝出來，被告便轉身逃出去，
          又駕車載2 人離去，本案是丙○○所為，被告全不知
          情等語。
    （二）辯護人則以：被告若在事前知道其餘5 、6 人前往福
          源莊餐廳之目的，就不會先去診所拔牙，造成自己傷
          害；被告與乙○○素無恩怨，無犯案之動機；被告也
          不是砸店的專業人士，否則不會沒有戴口罩、掩飾車
          牌等預防動作，可見砸店之事沒有計畫性等語，為被
          告辯護。
    （三）經查：
          1.被告確曾與其餘5 、6 名成年男子聯手毆打乙○○
            之事實，業據證人乙○○、黎世景及黎萬光等人證
            述綦詳，有如前述，被告辯稱全未參與云云，自不
            足採。依證人乙○○之證述，案發當時福源莊餐廳
            已經打烊，招牌燈熄滅，店內只剩下員工在吃飯，
            沒有其他客人，被告竟無視此一情況而進入餐廳，
            更在事件發生後，仍搭載2 名不認識之成年男子駕
            車逃走，則所辯毫不知情云云，亦非可信。再者，
            被告所遺落之行動電話是在福源莊餐廳內之玻璃屏
            風前被拾獲，觀卷內照片可知，該處已在餐廳內側
            極接近廚房的位置，依據此一事實，即足以證明被
            告進入福源莊餐廳後，並非僅在櫃檯附近停留，參
            諸證人黎萬光於偵查中證述：「（甲○○答：我想
            問他有無印象，有一位年輕人是後來進去的，在櫃
            檯那邊？）我沒有印象，我吃飯是在比較中間，案
            發地點是更裡面的地方」等語（見偵查卷第76頁）
            ，益證被告此部分所辯不實。此外，被告於警詢中
            即自陳當日是將行動電話放在腰帶上的皮套裡，本
            應不致於輕易掉落，結果竟將之遺落在餐廳內極接
            近廚房的位置，則除了被告深入店內毆打乙○○、
            砸毀店內物品，因拉扯或劇烈動作導致手機被擠出
            皮套以外，實難有其他合理解釋。
          2.證人丙○○於本院審理時雖不否認與被告是同公司
            不同部門之同事，惟證稱2 人無交集，並堅決否認
            於案發當日曾前往福源莊餐廳；告訴人乙○○則於
            本院審理時指稱與丙○○有數面之緣，案發前謝懷
            德曾到過福源莊餐廳1 次，但案發當天丙○○確未
            到場等語，則被告所辯本案是丙○○所為云云，與
            其他客觀事證不符，難認屬實。又證人丙○○堅稱
            不曾邀約被告前往福源莊餐廳喝酒、認識朋友；被
            告所持用之門號0000000000號行動電話於案發當日
            之雙向通聯紀錄（見偵查卷第32頁）亦未見丙○○
            自90年起持用之行動電話門號0000000000號或其他
            電話號碼，此經本院調閱該通聯紀錄中顯示之所有
            行動電話門號持機人資料屬實，並提示予被告確認
            無誤，是被告所辯受丙○○之邀前往福源莊餐廳乙
            節，並無證據可證，衡諸被告自承與丙○○平常沒
            有來往之事實，其受毫無交情之人邀約即搭載不認
            識之2 人前往餐廳喝酒，亦有違常情，前開辯詞更
            難遽信。
          3.依卷附東生牙醫診所醫療紀錄表及中央健康保險局
            就醫紀錄明細表，雖足以證明被告於93年4 月24日
            傍晚前往東生牙醫診所拔牙之事實，然被告既能隨
            即自位在台中縣大肚鄉之診所駕車前往位在苗栗縣
            苗栗市之福源莊餐廳，顯見拔牙一事並未導致其行
            動不便或精神不濟，自與其有無傷人、砸店之行為
            無絕對關係，而不足為有利於被告之認定。又被告
            與乙○○素不相識，只能推論被告參與傷人、砸店
            行為之動機並非與乙○○間有何私人恩怨，是否出
            於他人唆使，或另有隱情，雖因被告未能坦白交代
            而無從查考，究不能因此認為毫無動機，被告即無
            犯罪之可能。至於被告是否為「專業人士」，殊與
            本案無關，且不論證人乙○○、黎世景、黎萬光或
            被告，自警詢、偵訊以至本院審理時，始終均未提
            及其餘動手傷人、砸店之不詳身分人士有戴口罩、
            頭套或其他掩飾外貌之特徵舉動，則其餘共犯似亦
            不屬專業人士，能否據此認為其等亦均不知情？是
            辯護人為被告辯護部分，亦非可採。
三、論罪科刑之理由：
    （一）核被告所為，係犯刑法第277 條第1 項之傷害罪及同
          法第354 條之毀損罪。
    （二）被告與其餘5 、6 名不詳姓名年籍之成年男子間，就
          前開傷害及毀損犯行，均有犯意之聯絡與行為之分擔
          ，應論以共同正犯。
    （三）審酌被告犯行對被害人身體及財產造成相當之損害，
          犯後矢口否認犯行，推諉卸責，未能給予被害人適度
          賠償，惟其無前科，犯罪時年紀尚輕，及其犯罪手段
          、生活狀況、智識程度、與被害人之關係等一切情狀
          ，分別量處如主文所示之刑，諭知易科罰金之折算標
          準，並定其應執行之刑及諭知易科罰金之折算標準。
    （四）被告未能坦承犯行、表示悔過之意，復未與被害人達
          成和解，本院認所宣告之刑並無以暫不執行為適當之
          情形，爰不依辯護人所請併為緩刑之宣告，附此敘明
          。
四、適用之法律：
    （一）刑事訴訟法第299 條第1 項前段。
    （二）刑法第28條、第277 條第1 項、第354 條、第41條第
          1 項前段、第2 項、第51條第5 款。
    （三）罰金罰鍰提高標準條例第1 條前段、第2 條。
本案經檢察官石東超到庭執行職務。
中    華    民    國    95    年    3     月    7     日
                  刑事第一庭    審判長法  官  劉興浪
                                      法  官  顧正德
                                      法  官  羅貞元
以上正本證明與原本無異。
如不服本判決，應於判決送達後10日內向本院提出上訴狀（應抄
附繕本）。告訴人或被害人如對於本判決不服者，應具備理由請
求檢察官上訴，其上訴期間之計算係以檢察官收受判決正本之日
期為準。
                                      書記官  劉秋雯
中    華    民    國    95    年    3     月    7     日
附錄本判決論罪科刑法條：
刑法第277 條第1 項、第354 條
中華民國刑法第277條：
傷害人之身體或健康者，處 3 年以下有期徒刑、拘役或 1 千元
以下罰金。
犯前項之罪因而致人於死者，處無期徒刑或 7 年以上有期徒刑；
致重傷者，處 3 年以上 10 年以下有期徒刑。
中華民國刑法第354條：
毀棄、損壞前二條以外之他人之物或致令不堪用，足以生損害於
公眾或他人者，處2 年以下有期徒刑、拘役或500 元以下罰金。


司法院資訊處製作；財團法人民間司法改革基金會備份。
